ACORDAO-COMPLETO-2376101

ACÓRDÃO DE RELAÇÃO

ACÓRDÃO DE RELAÇÃO 10261/2019 ATA 36/2019 - SEGUNDA CÂMARA

Acórdão 10261/2019-TCU-Segunda Câmara
	Trata-se de representação formulada pelo Tribunal de Contas do Estado de Goiás (TCE/GO) acerca de possíveis irregularidades no Edital de Chamamento Público nº 2/2017 da Agência Goiana de Habitação S/A (AGEHAB) , tendo por objeto o credenciamento de empresas da construção civil, incorporadoras ou construtoras, interessadas em apresentar projetos para construção de 2178 unidades habitacionais em diversos municípios do estado de Goiás, com a utilização de recursos do Programa Minha Casa Minha Vida. Questiona-se a adoção do chamamento público em detrimento das modalidades de licitação previstas na Lei 8.666/1993 e na Lei 10.520/2002.
	O TCE/GO declinou da competência por entender que os recursos a serem empregados no objeto são provenientes de linhas de financiamento do Fundo de Garantia por Tempo de Serviço – FGTS e do orçamento geral da União, remetendo cópia dos autos ao Tribunal de Contas da União. 
	Considerando que o Tribunal de Contas do Estado de Goiás tem legitimidade para denunciar ilegalidades e irregularidades perante o Tribunal, nos termos do art. 237, inciso IV, do Regimento Interno do TCU;
	considerando que a representação está redigida em linguagem clara e objetiva, contendo a identificação e qualificação do representante, bem como, encontra-se acompanhada de indício concernente à irregularidade denunciada, nos termos do art. 235 do Regimento Interno do TCU;
	considerando tratar-se de matéria de competência do TCU e que os argumentos do autor indicam a possibilidade de existência de interesse público na apuração da irregularidade, nos termos do art. 103, §1°, da Resolução TCU 259/2014;
	considerando que a Lei Estadual 17.928/2012, que dispõe sobre normas suplementares acerca de licitações e contratos no âmbito do Estado de Goiás, estabelece o sistema de credenciamento por meio de chamamento público, nas hipóteses em que a multiplicidade de fornecedores simultâneos melhor atendem ao interesse público;
	considerando que, no Acórdão 1284/2015-TCU-Plenário (rel. Min. Augusto Sherman) , em que houve discussão análoga à da presente representação, reconheceu-se a possibilidade de utilização do chamamento público para seleção de projetos no âmbito do Programa Minha Casa Minha Vida, afastando-se as disposições específicas da Lei 8.666/1993;
	considerando que o referido acórdão limitou-se a determinar ao extinto Ministério das Cidades que elaborasse mecanismos transparentes e objetivos de credenciamento de projetos, de análise e critérios de seleção de construtoras (subitem 9.2.2.) ;
	considerando que o Ministério das Cidades editou a Portaria n° 114/2018, que dispõe sobre as condições gerais para a aquisição de imóveis com recursos advindos do Fundo de Arrendamento Residencial, integrantes do Programa Minha Casa Minha Vida, e sobre o funcionamento do programa e o credenciamento de empresas para sua finalidade;
	considerando os pareceres uniformes constantes dos autos;
	os ministros do Tribunal de Contas da União, reunidos em Sessão da 2ª Câmara, ACORDAM, por unanimidade, de acordo com os pareceres emitidos nos autos e com fundamento no art. 143, inciso III, do Regimento Interno, em:
a) conhecer da presente representação, por atender aos requisitos de admissibilidade previstos no art. 235 e 237, inciso IV, do Regimento Interno do TCU c/c art. 103, §1°, da Resolução TCU 259/2014, para, no mérito, considerá-la improcedente;
b) encaminhar cópia do presente acórdão e da instrução técnica à peça 3 ao Tribunal de Contas do Estado de Goiás (TCE/GO) ;
c) arquivar o presente processo, nos termos do art. 169, inciso V, do Regimento Interno do TCU.
1.Processo TC-Processo 027.809/2019-6 (REPRESENTAÇÃO) 
             1.1. Classe de assunto: VI.
	1.2. Unidade: Governo do Estado de Goiás.
	1.3. Relatora: ministra Ana Arraes.
	1.4. Representante do Ministério Público: não atuou.
	1.5. Unidade Técnica: Secretaria de Fiscalização de Infraestrutura Urbana (SeinfraUrb) .
	1.6. Representação legal: não há.
	1.7. Determinações/Recomendações/Orientações: não há.

Segunda Câmara

Governo do Estado de Goiás.

ANA ARRAES

não há.

Não atuou.

REPRESENTAÇÃO (REPR)

Secretaria de Fiscalização de Infraestrutura Urbana (SeinfraUrb).